臺灣板橋地方法院刑事裁定　　　　　　 100年度撤緩字第67號
聲　請　人　臺灣板橋地方法院檢察署檢察官
受　刑　人　李春宏
上列聲請人因受刑人犯竊盜案件，聲請撤銷緩刑之宣告（100 年
度執聲字第592 號），本院裁定如下：
    主  文
李春宏之緩刑宣告撤銷。
    理  由
一、本件聲請人以：受刑人因犯竊盜案件（臺灣板橋地方法院檢
    察署99年度執緩字第328 號），經本院以99年度簡字第4821
    號（原偵查案號：臺灣板橋地方法院檢察署99年度速偵字第
    3201號）判處拘役20日，如易科罰金，以新臺幣1 千元折算
    1 日【本院按：上開易刑標準部分，原聲請書未及記載，附
    此敘明】，緩刑2 年，並應向該署所指定之公益團體提供60
    小時義務勞務，於民國（下同）99年7 月2 日確定在案。嗣
    經該署以99年度執護字第419 號案件，函請受刑人依判決履
    行勞務，惟其均置之不理，並稱願接受撤銷緩刑宣告處分（
    詳如附件），核其行為違反刑法第74條第2 項第5 款之規定
    【另按：原聲請書誤繕為該條項「第3 款」，應予更正如上
    】，情節重大，足認原宣告之緩刑難收其預期效果，而有執
    行刑罰之必要，已合於刑法第75條之1 第1 項第4 款所定得
    撤銷緩刑宣告之原因，爰依刑事訴訟法第476 條規定聲請撤
    銷等意旨前來。
二、按緩刑制度設計之本旨，除可避免執行短期自由刑之流弊外
    ，主要目的係在獎勵初犯、偶發犯或惡性較輕者使其改過遷
    善，如經宣告緩刑後，若有具體事證足認受宣告者並不因此
    有改過遷善之意，即不宜給予緩刑之寬典，乃另有撤銷緩刑
    宣告制度。次按緩刑宣告，得斟酌情形命犯罪行為人向指定
    之政府機關、政府機構、行政法人、社區或其他符合公益目
    的之機構或團體，提供40小時以上240 小時以下之義務勞務
    ，徵諸刑法第74條第2 項第5 款規定甚明。又受緩刑之宣告
    而有違反刑法第74條第2 項第1 款至第8 款所定負擔情節重
    大者，足認原宣告之緩刑難收其預期效果，而有執行刑罰之
    必要者，得撤銷其宣告，刑法第75條之1 第1 項第4 款定有
    明文，考其立法意旨，係以：修正條文第74條第2 項增列法
    院於緩刑期間內，得命犯罪行為人於緩刑期內應遵守之事項
    （例如向被害人支付相當數額、向公庫支付一定之金額、接
    受精神、心理輔導、提供義務勞務或其他為預防再犯之事項
    ），明定違反該條所定事項情節重大者，得撤銷其緩刑宣告
    ，以期週延（修正說明第2 項第3 點前段參照）。該法條採
    用裁量撤銷主義，賦與法院撤銷與否之權限，特於第1 項規
    定實質要件「足認原宣告之緩刑難收其預期效果，而有執行
    刑罰之必要」，供作審認之標準（修正說明第3 項參照）。
    至所謂「情節重大」，係指受判決人顯有履行負擔之可能，
    而隱匿或處分其財產、故意不履行、無正當事由拒絕履行或
    顯有逃匿之虞等情事而言（修正說明第2 項第3 點後段參照
    ）。
三、本院認定本案受刑人李春宏之緩刑宣告撤銷所憑事證與理由
    ，茲詳細說明如下：
(一)、本件受刑人李春宏前因竊盜案件，經本院以99年度簡字第48
    21號判處拘役20日，如易科罰金，以新臺幣1 千元折算1 日
    ，緩刑2 年，緩刑期間併付保護管束，並向檢察官指定之公
    益團體、地方自治團體或社區提供60小時之義務勞務確定在
    案等情，有上開刑事簡易判決及臺灣高等法院被告前案紀錄
    表各1 份附卷可稽（分參臺灣板橋地方法院檢察署99年度執
    聲字第592 號卷、本院卷）。
(二)、查受刑人有於99年7 月20日上午10時42分許，前往臺灣板橋
    地方法院檢察署報到接受執行緩刑併付保護管束，暨應依確
    定判決所宣告之負擔給付即提供60小時之義務勞務。嗣該署
    以99年度執護字第491 號案件辦理前揭執行事項，函請受刑
    人於99年7 月29日到案，並經該署觀護人約談、輔導與填具
    約談報告表，且明確告知受刑人應依如上確定判決所為宣告
    ，前往檢察官指定之機構履行義務勞務，惟受刑人於同日即
    表示其身體狀況不佳，且自認本案係可易科罰金；該署觀護
    人當場再三說明，囑其勿輕易放棄緩刑處遇，然而，受刑人
    仍稱其無法每月到署報到，自願放棄緩刑機會，嗣該署觀護
    人當場告知請其寫出書面資料，另該署依法仍會按規定函發
    報到通知書函，復告知未按時到署報到之結果等事實，此據
    聲請人提出99年7 月20日報到筆錄、99年7 月29日臺灣板橋
    地方法院檢察署觀護輔導紀要表暨同日填寫之臺灣板橋地方
    法院檢察署執行保護管束情況約談報告表等均在卷為證。
(三)、其次，受刑人迭經臺灣板橋地方法院檢察署觀護人先後發函
    通知暨電話訪談，促請其應依時報到，惟受刑人均無故且無
    正當事由而拒絕遵期到案履行義務勞務，是該署已經依法向
    受刑人為函發告誡、協尋程序仍無著，核屬真實一節，詳如
    下述：
    說明：
    (1)、受刑人於99年8 月逾期未至臺灣板橋地方法院檢察署報
        到，嗣經該署觀護人以99年9 月1 日板檢玉輔99執護49
        1 字第27457 號函告誡乙次，並指定其應於99年9 月20
        日上午10時到案；上開告誡函，經向受刑人住所地即改
        制前之臺北縣板橋市（現改制為新北市板橋區，下同）
        廣和街83號8 樓乙址送達，惟受刑人無故並未到案。上
        情，有告誡函與送達證書各1 份在卷可憑。
    (2)、該署觀護人又以99年9 月24日板檢玉輔99執護491 字第
        29064 號函再予告誡受刑人乙次，遞指定其應於99年10
        月18日上午10時到案；上開告誡函，經向受刑人前稱之
        住所地址送達，受刑人仍無故未遵時報到。上情，有告
        誡函與送達證書各1 份在卷為據。
    (3)、該署觀護人更以99年10月28日板檢玉輔99執護491 字第
        33258 號函，再向受刑人告誡乙次，並指定其應於99年
        11月15日上午10時到案；上開告誡函，經向受刑人前述
        住所地及查悉其當時另居住之「臺北縣板橋市○○路23
        5 之7 號3 樓」等二處所均為送達，受刑人猶無故未依
        時前往報到；另，該署觀護人有於99年10月28日，以板
        檢玉輔99執護491 字第33257 號函，請受刑人首開住所
        地所在之警察機關即改制前之臺北縣政府（改制後為新
        北市政府；以下皆同）警察局板橋分局以為受刑人查訪
        及囑其依執行保護管束命令所載日期向臺灣板橋地方法
        院檢察署報到等事宜，嗣該局以99年12月7 日北縣警板
        刑字第0990051867號函復略謂：經該局信義派出所警員
        王國材查訪該受保護管束人李春宏居住地與戶籍地不同
        ，居住地為板橋市○○路235 之7 號3 樓，戶籍地為同
        市○○街83號3 樓，又該受保護管束人手機為0935--8-
        -3【按：為因應司法院裁判文書查詢系統之公開揭示原
        則，並兼顧本案當事人個別通訊資料保障之權衡，爰就
        如上通訊號碼部分予以遮蔽，併此說明；下列者亦同】
        等意旨。如上情節，有告誡函1 紙、送達證書2 份、前
        開函文共2 份與臺北縣政府警察局板橋分局偵查隊治安
        人口業務交辦單1 紙等均在卷足稽。
    (4)、該署觀護人復以99年11月25日板檢玉輔99執護491 字第
        36208 號函，向受刑人為最後告誡，並指定其應於99年
        12月20日上午10時到案，其內尚明確載述以：「嗣後如
        再有違誤，將辦理撤銷」相關不利意旨；前開告誡函，
        有向受刑人前述住所地及其當時之居所等二處均為送達
        ，受刑人仍無故不遵期到案。上情，亦有卷附之告誡函
        及送達證書2 件可憑。
    (5)、第次，經該署觀護人於100 年2 月22日上午前往受刑人
        之住居所訪視，其情形詳為：「其住居所係一集合式社
        區大樓住宅，查訪當日其家中電話（2962----）無人接
        聽，經撥打其行動電話（0935--8--3）後順利聯繫之，
        其表示當天並未在家，對於該署之前函發報到通知內容
        均表知情，惟其仍表示並無到署報到之意願，對於該署
        將依法進行函請撤銷其緩刑之處遇，表示沒有異議，並
        感謝觀護人為確認其意願而親自到其住居所查訪。」等
        情；該署觀護人另於100 年2 月25日下午3 時50分許，
        向前開辦理本件受刑人訪查事宜之臺北縣政府警察局板
        橋分局信義派出所員警王國材為公務電話聯繫，以資確
        認其於99年11月間查訪狀況，並詳述確悉以：「王警員
        表示其當時查訪時，李員【按：即本件受刑人】表示去
        過地檢署報到過（註：依卷內資料係99年7 月20日及7
        月29日），但其表示並無再去報到的意願，此部分與本
        署觀護人查訪內容相符，至於有關板橋分局函覆本署稱
        『該員表示將會前往本署報到』乙情應屬錯誤。」等內
        容。前揭訪談、電話詢答事項與各該查復情形，同有臺
        灣板橋地方法院檢察署100 年2 月25日觀護輔導記要及
        重要記事表共2 件（受訪談人：李春宏、王國材）附卷
        足考。
(四)、再觀諸受刑人李春宏於99年8 月16日提出陳述書狀1 件，敘
    明以：「……因個人因素，請求撤銷緩刑處分改以易科罰金
    乙案處理。本人身體狀況不佳，腰椎退化脊髓病變【檢附醫
    療證明及復健紀錄表、殘障手冊】深恐無法負荷輔導安排事
    項，在此深表歉意，請求協助本案呈報撤銷緩刑處分改以易
    科罰金乙案處理。附件：殘障手冊影本、醫療證明單、復健
    紀錄表。」等情詞，然而，閱查受刑人所稱如上醫治書據，
    僅見有99年6 月24日由『中順興診所』出具之【領藥聯】乙
    紙在卷；又該【領藥聯】空白處，雖可見前述診所分別於99
    年6 月24日、28日、29日、30日及同年7 月2 日、5 日經蓋
    用該所復健科章戳共6 枚，惟細究前揭【領藥聯】所示有關
    受刑人之就醫診療情形，乃記載：「頸椎關節退化，未伴有
    脊髓病變。腰椎間盤疾患。」之詞，此與受刑人自陳伊係腰
    椎退化『脊髓病變』一語，則已存有差池，尚非全然相符。
    況綜觀本案全卷，亦未見及上稱之殘障手冊影本可佐。此外
    ，衡酌本案觀護人於99年7 月29日受刑人之觀護輔導事項辦
    理，進行中，親見在場之受刑人身心勢態整體情狀且予檢視
    ，因認其行動上並未有無法行走之狀況一節，同據觀護人於
    99年7 月29日觀護輔導紀要表記敘翔實可稽。是據前述，堪
    悉本件受刑人仍有履行義務勞務此項負擔情節之能力。
(五)、續承前論，足認受刑人顯有履行義務勞務之可能，惟其無故
    且無正當事由而拒絕履行，自有刑法第75條之1 第1 項第4
    款所定違反同法第74條第2 項第5 款之向指定公益團體、地
    方自治團體或社區提供40小時以上240 小時以下之義務勞務
    之情形。第者，本件受刑人既未對旨揭刑事簡易判決提起上
    訴，致該案因而確定，可知受刑人已折服該案判決，並對該
    判決所定之負擔條件予以認同，然於嗣後無故不履行該判決
    命依刑法第74條第2 項第5 款規定所宣告應向指定機構提供
    義務勞務之負擔，足認其違反情節重大，復經受刑人迭次明
    確陳稱伊確無依時到署報到履行義務勞務之意願等情詞在卷
    ，顯亦無從再預期受刑人猶能恪遵相關法令規定，益見原宣
    告之緩刑確實難收其預期效果，而有執行刑罰之必要，核與
    刑法第75條之1 第1 項第4 款規定相符。從而，聲請人聲請
    撤銷受刑人首開緩刑之宣告，核無不合，應予准許。
四、依刑事訴訟法第476 條，刑法第75條之1 第1 項第4 款，裁
    定如主文。
中    華    民    國   100    年    3     月    21    日
                       刑事第2 庭法  官   黎錦福
上列正本證明與原本無異。
如不服本裁定，應於裁定送達後5 日內敘明抗告理由，向本院提
出抗告狀。
                                 書記官   蔡麗春
中    華    民    國   100    年    3     月    21    日